臺灣高等法院刑事判決　　　　　　　 100年度上易字第2281號
上　訴　人
即　被　告　羅世富
上列上訴人即被告因竊盜案件，不服臺灣新竹地方法院100 年度
易字第20號，中華民國100 年6 月30日第一審判決（起訴案號：
臺灣新竹地方法院檢察署99年度偵字第7203號），提起上訴，本
院判決如下：
    主  文
上訴駁回。
    理  由
一、按提起第二審之上訴，其上訴書狀應敘述具體理由，為第二
    審上訴必備之程式。此觀民國96年7 月4 日修正公布刑事訴
    訟法第361 條第2 項之規定甚明。倘上訴理由之敘述未合乎
    具體之要求者，其上訴即屬同法第362 條前段所定「上訴不
    合法律上之程式」，第二審法院應依同法第367 條前段之規
    定，以判決駁回之。至其理由之具體與否，屬第二審法院審
    查範圍，不在第一審法院命補正之列，上訴書狀如已敘述理
    由，無論其具體與否，即無待其補提理由書或命補正之問題
    。此與上訴書狀全未敘述上訴理由者，第一審法院依刑事訴
    訟法第361 條第3 項之規定，應定期間先命補正之情形，尚
    屬有別。又第二審上訴之目的，既在於請求撤銷、變更原判
    決，則所謂「具體理由」，自應就原判決如何足以撤銷、如
    何應予變更之「事實上」或「法律上」之具體根據，本於確
    實之訴訟資料暨原因事實之所出，逐一敘述、記載，必已具
    體指出原判決事實認定之所憑有如何之錯誤（如原判決所採
    之證據如何不具證據能力，所為證明力之判斷如何違背經驗
    、論理法則等），法律之適用（尤其實體法）有如何之違誤
    ，形式上已足以動搖原判決使之成為不當或違法而得改判之
    事由；必要時並應提出有利於己之事證，期使第二審法院採
    納，俾為有利於上訴人之認定，始屬合法。上訴理由之敘述
    ，應先合乎具體之要求，始有所敘述可取與否之實體審理與
    判斷之問題。是上訴人之上訴書狀雖敘述上訴理由，但僅泛
    言原判決認定事實錯誤、違背法令、量刑失之過重或輕縱等
    情詞，而未依上揭意旨指出具體事由，或形式上雖已指出具
    體事由，然該等事由縱使屬實，亦不足以認為原判決有何不
    當或違法，或其所陳之事由，與訴訟資料所載不相適合，或
    所指摘原判決之「不當」或「違法」根本不存在者，均應認
    其實質上並未符合具體之要件，庶符節制濫行上訴之立法意
    旨。又上訴之「理由」應於理由書中敘述，不得引用或檢附
    其他文書替代，方能認為合法。
二、本件原判決認定上訴人即被告羅世富有原判決事實欄所載之
    犯行，因而論處被告共同竊盜未遂罪（累犯），係以「上開
    事實，業經被告坦承不諱，且有共犯馮政國、被害人張存謙
    、證人張家佑、劉適逢、盧廷煌之證述，並輔以贓物認領保
    管單及證人張家佑、張家祖、劉適逢、盧廷煌、黃世輔等5
    人指認被告之照片、現場照片等附卷可稽」等情，為其論據
    ，足見原判決已詳敘其憑以認定之證據及理由，並無違背證
    據、經驗及論理法則。再原判決依其確認之事實而為法律之
    適用，亦無違誤。被告不服原審之判決，提起上訴，其上訴
    理由略稱：被告因竊盜未遂，並未造成被害人之任何損害，
    故懇請從輕量刑云云。惟查：量刑輕重，屬為裁判之法院得
    依職權自由裁量之事項，苟其量刑已以行為人之責任為基礎
    ，並斟酌刑法第57條各款所列情狀，在法定刑度內，酌量科
    刑，如無偏執一端，致明顯失出失入情形，上級審法院即不
    得單就量刑部分遽指為不當或違法。原判決關於被告科刑之
    部分，業已以被告之責任為基礎，並審酌刑法第57條各款規
    定事項，且就被告所犯之共同竊盜未遂罪，敘明係構成累犯
    之要件，復衡以被告竊盜犯行尚未得手即遭查獲，未造成被
    害人之損失，而依刑法第25條第2 項規定減輕其刑，而判處
    有期徒刑4 月，如易科罰金，以新臺幣1,000 元折算1 日等
    情，並未逾法定刑度，經核亦無違誤，此均不能任意指摘為
    違法。是上訴意旨，徒憑己詞，再事爭執，且未具體指明原
    判決前開認事或用法有何不當或違法情形，因此，應認被告
    之上訴實質上未符合理由應具體之要件。依上說明，其上訴
    為不合法律上之程式，應予駁回，並不經言詞辯論為之。
三、據上論斷，應依刑事訴訟法第367 條前段、第372 條，判決
    如主文。
中    華    民    國   100    年    10    月    5     日
                  刑事第九庭  審判長法  官  陳貽男
                                    法  官  蔡守訓
                                    法  官  許必奇
以上正本證明與原本無異。
不得上訴。
                                    書記官  楊品璇
中    華    民    國   100    年    10    月    6     日